【裁判字號】    99,抗,475
【裁判日期】    990428
【裁判案由】    聲請定其應執行刑
【裁判全文】
臺灣高等法院刑事裁定                  99年度抗字第475 號
抗  告  人
即受 刑 人  甲○○
上列抗告人因聲請定其應執行刑案件，不服臺灣臺北地方法院中
華民國99年3 月31日裁定（99年度聲字第740 號），提起抗告，
本院裁定如下：
    主  文
抗告駁回。
    理  由
一、原裁定意旨略以：受刑人甲○○因犯詐欺、偽造文書等罪，
    先後經臺灣板橋地方法院及臺灣臺北地方法院判處如附表所
    示之刑，均分別確定在案，有各該判決書附卷可稽。檢察官
    就受刑人所犯上開各罪聲請定其應執行之刑為正當，應定其
    應執行之刑，爰依刑事訴訟法第477 條第1 項、刑法第53條
    、第51條第5 款定其應執行之刑為有期徒刑2 年4 月等語。
二、受刑人抗告意旨略以：各法院對於定執行刑之案件，如被告
    5 次販賣毒品各判處15年，定其應執行刑大約為18至20年；
    又被告6 次犯普通強盜罪各判處5 年6 月，定其應執行刑大
    約為6 至8 年，而抗告人所涉詐欺、偽造文書等罪，犯罪情
    節及對社會造成之危害尚輕，而定執行刑之結果，與上開案
    件相較顯然輕重失衡，而有違比例原則之嫌。爰提起抗告，
    請求撤銷原裁定，更為適當之裁定云云。
三、本院經查：
（一）按裁判確定前犯數罪者，併合處罰之，有2 裁判以上者，
      依刑法第51條之規定，定其應執行之刑，同法第50條、第
      53條分別定有明文。次按法院就自由裁量權之行使，除不
      得逾越法律所規定範圍之外部性界限外，另應受比例原則
      、公平正義原則之規範，謹守法律秩序之理念，體察法律
      之規範目的，使其結果實質正當，合於裁量之內部性界限
      ，俾與立法本旨相契合。刑法第51條第5 款規定數罪併罰
      ，宣告多數有期徒刑者，應於各刑中之最長期以上，各刑
      合併之刑期以下，定其應執行之刑期，但不得逾30年，其
      就數罪併罰，固非採併科主義，而係採限制加重主義，就
      俱發各罪中，以最重之宣告刑為基礎，由法院參酌他罪之
      宣告刑，裁量加重定之，且不得逾法定之30年最高限制，
      此即外部性界限。法院為裁判時，二者均不得有所踰越。
      在數罪併罰，有二裁判以上，定其應執行之刑時，固屬於
      法院自由裁量之事項，然仍應受前揭外部性界限及內部性
      界限之拘束（最高法院94年度台非字第233 號判決、96年
      度台上字第7583號判決、97年度台上字第2017號判決參照
      ）。
（二）本件抗告人所犯如附表編號1 至9 所示之罪，先後經臺灣
      板橋地方法院及臺灣臺北地方法院判處如附表所示之刑，
      均分別確定，有各該判決書及本院被告前案紀錄表在卷可
      稽。又抗告人所犯如附表編號1 至4 、編號5 所示5 罪，
      曾經臺灣板橋地方法院以99年度聲字第627 號裁定定其應
      執行刑為有期徒刑1 年2 月；如附表編號6 至9 所示4 罪
      ，曾經臺灣臺北地方法院以98年度訴字第1851號判決定其
      應執行刑為有期徒刑1 年4 月。原裁定定其應執行之刑為
      有期徒刑2 年4 月，既未逾越自由裁量之內部限制（即有
      期徒刑2 年6 月）及外部限制（即有期徒刑2 年7 月），
      亦未過苛，洵屬適當。抗告人徒以無關之他案任指原裁定
      違反比例原則，顯非可採。
四、綜上所述，原裁定依檢察官之聲請，就如附表編號1 至9 所
    示之罪合併定應執行之刑為有期徒刑2 年4 月，並無違法或
    不當。抗告人猶執前詞提起本件抗告，為無理由，應予駁回
    。
五、據上論斷，應依刑事訴訟法第412 條，裁定如主文。
中    華    民    國    99    年    4     月    28    日
                  刑事第九庭審判長法  官  陳貽男
                                  法  官  楊炳禎
                                  法  官  周盈文
以上正本證明與原本無異。
如不服本裁定，應於收受送達後五日內向本院提出抗告狀。
                                  書記官  張郁琳
中    華    民    國    99    年    4     月    28    日

司法院資訊處製作；財團法人民間司法改革基金會備份。
